【裁判字號】    90,易,2928
【裁判日期】    900925
【裁判案由】    竊盜
【裁判全文】
臺灣高雄地方法院刑事判決                          九十年度易字第二九二八號
    公  訴  人  臺灣高雄地方法院檢察署檢察官
    被      告  丙○○
右列被告因竊盜案件，經檢察官提起公訴（九十年度偵字第一二七一八號）及移送併
辦（九十年度偵字第一四七六七號、第一五五○三號），本院判決如左：
    主  文
丙○○連續攜帶兇器竊盜，累犯，處有期徒刑貳年，並應於刑之執行前令入勞動場所
強制工作年。
鑰匙肆支、一字型螺絲起子壹支，均沒收之。
    事  實
一、丙○○曾於民國八十七年、八十八年間，各因竊盜、竊盜、詐欺案件，經法院判
    處有期徒刑八月、一年、三月（後二者經定應執行刑一年二月），並分別於八十
    九年一月三日、九十年三月九日執行完畢。猶不知悔改，基於意圖為自己不法所
    有之概括犯意，於九十年五月十四日上午十二時許，在高雄市○○區○○路與光
    興街口，以其所有之鑰匙，啟動甲○○之媳戊○○所有車牌ＸＮＥ－四○二號（
    引擎號碼四ＶＰ一一三八三七號）重機車一部而竊取之，得手後留供己用，並將
    該機車車牌拆卸丟棄，嗣於九十年六月十二日凌晨零時三十分許，在高雄市新興
    區○○○路二四巷口，跨坐在上開ＸＮＥ－四○二號機車上時，見警停車欲臨檢
    盤查，即轉身逃逸，經警逮捕制伏，並扣得其所有供犯罪所用之機車鑰匙三支。
    復於九十年八月五日下午四時三十分許，在高雄市○○區○○路八十九號前騎樓
    下，以其所有之鑰匙，啟動乙○○所有車牌ＸＫＺ－八三五號（引擎號碼ＦＧ四
    八四一五六號）重機車一部而竊取之，得手後留供己用，嗣於九十年八月五日騎
    乘該機車至高雄市新興區○○○路九巷五十號前，正欲打開機車之置物箱時，即
    為警查獲，並扣得上開自備機車鑰匙一支。又於九十年八月十日凌晨一時三十分
    許，在高雄市○○區○○路一一○號前，持其所有之客觀上具有危險性，足供兇
    器使用之一字型螺絲起子一支，竊取丁○○所有車牌Ｆ七－三七三七號自小客車
    一部，得手後亦留供己用，嗣於九十年八月十三日中午十二時三十分許，駕駛上
    開贓車行經高雄縣鳳山市○○路二○二號前，經警查覺實施攔截，竟拒不停車受
    檢，反加速逃逸，而衝撞蔡肇源所騎乘之機車及於溫玉霞於該處所經營之檳榔攤
    ，經警連開三槍擊中丙○○腿部後，始將丙○○逮捕到案，並扣得一字型螺絲起
    子一支。
二、案經高雄市政府警察局新興分局、高雄市政府警察局刑警大隊、高雄縣警察局分
    別移送臺灣高雄地方法院檢察署檢察官偵查起訴及移送併辦。
    理  由
一、右揭事實，業據被告丙○○坦承不諱，核與被害人戊○○之公公甲○○、乙○○
    、丁○○於警訊時指述之失竊情節相符，且被告於九十年六月十二日凌晨零時三
    十分許，在高雄市新興區○○○路二四巷口為警查獲之情，亦據證人即高雄市政
    府警察局新興分局員警潘慶榮於偵查中證述綦詳（見九十年度偵字第一二七一八
    號卷第三十三頁至第三十四頁），並有贓物認領保管收據二紙、高雄縣警察局贓
    物認領收據一紙、車輛竊盜、車牌失竊資料個別查詢報表－查詢車輛認可資料三
    紙及車牌ＸＫＺ－八三五號機車行車執照影本一件暨照片四幀附卷可稽，並有機
    車鑰匙四支、一字型螺絲起子一支扣案可資佐證，足徵被告自白與事實相符，堪
    予採信。本件事證明確，被告犯行洵堪認定。
二、查一字型螺絲起子甚為堅硬，客觀上具有危險性，足以傷害人之身體，係可供兇
    器使用之工具，屬刑法第三百二十一條第一項第三款之兇器，被告竟持之竊取丁○○所有車牌Ｆ七－三七三七號自小客車，核其所為，係犯刑法第三百二十一條
    第一項第三款之攜帶兇器加重竊盜罪。又被告竊取戊○○、乙○○上開機車之犯
    行，係犯刑法第三百二十條第一項之竊盜罪。其先後三次犯行，時間緊密，犯意
    概括，所犯構成要件相同，為連續犯，依刑法第五十六條規定，以一罪論，並加
    重其刑。查被告曾於八十七年、八十八年間，因竊盜、竊盜等案件，經法院判處
    有期徒刑八月、一年二月，並於八十九年一月三日、九十年三月九日執行完畢，
    有臺灣高等法院被告全國前案紀錄表及臺灣高雄地方法院檢察署刑案資料查註紀
    錄表各一件在卷可稽，其於五年之內，再犯本件最重本刑為有期徒刑以上之罪，
    為累犯，應依刑法第四十七條之規定加重其刑，並遞加之。審酌被告有如事實欄
    所載之犯罪事實，已如前述，素行欠佳，又正值青年，竟不思上進，妄圖不勞而
    獲，甫因竊盜案件於九十年三月九日執行完畢，猶不知悔悟，未及三月即又恣意
    竊取他人財物，再犯本件竊盜犯行，且均係遭警查獲後，再犯後行為，顯無悔意
    ，造成被害人戊○○、乙○○、丁○○損失，並影響社會善良風俗，又於駕駛贓
車遭警攔檢時，加速駕車欲逃逸，致撞及路人、路旁檳榔攤，擴大損害，所犯情
    節非輕，惟念犯罪所得之物已由被害人取回，及犯罪後坦承犯行，態度良好等一
    切情狀，量處如主文所示之刑。至被告持以竊取上開機車之鑰匙共四支及一字型
    螺絲起子一支，均係其所有，且為供犯罪所用之物，已據其供明在卷，爰依刑法
    第三十八條第一項第二款規定併予宣告沒收。末查被告自八十一年起迄今犯罪逾
    六次，其中並有二次竊盜前科，最後一次因犯竊盜、詐欺等罪，經分別判處有期
    徒刑三年、一年，經定應執行刑為一年二月，甫於九十年三月九日執行完畢，竟
    於九十年五月間即再犯本案，並係連續竊取他人財物，足見其有犯罪之習慣，爰
    依竊盜犯贓物犯保安處分條例第三條第一項第一款之規定，諭知於刑之執行前令
    入勞動場所強制工作三年，以資矯治。
三、至檢察官移送併辦部分（即九十年度偵字第一四七六七號、第一五五○三號）：
    被告於於九十年八月五日下午四時三十分許，在高雄市○○區○○路八十九號前
    騎樓下，竊取乙○○所有車牌ＸＫＺ－八三五號重機車一部，及於九十年八月十
    日凌晨一時三十分許，在高雄市○○區○○路一一○號前，竊取丁○○所有車牌
    Ｆ七－三七三七號自小客車一部之犯行，雖未據公訴人提起公訴，惟該部分與前
    開起訴部分具有連續犯之裁判上一罪關係，為起訴效力所及，本院自得併予審判
    ，附此敘明。
據上論斷，應依刑事訴訟法第二百九十九條第一項前段，刑法第五十六條、第三百二
十一條第一項第三款、第四十七條、第三十八條第一項第二款，竊盜犯贓物犯保安處
分條例第三條第一項第一款、第四條、第五條第一項前段，判決如主文。
中      華      民      國      九十    年    九        月    二十五    日
                                  臺灣高雄地方法院刑事庭
                                      法  官    李麗珠
右正本證明與原本無異。
如不服本判決，應於判決送達後十日內，向本院提出上訴狀。
                                      書記官    陳掌珠
中      華      民      國      九十    年    九        月    二十五    日
                                                             +
附錄本案判決論罪科刑法條：
刑法第三百二十一條第一項第三款：
犯竊盜罪而有左列情形之一者，處六月以上五年以下有期徒刑：
三、攜帶兇器而犯之者。


司法院資訊處製作；財團法人民間司法改革基金會備份。
